【裁判字號】    97,抗,301
【裁判日期】    970609
【裁判案由】    違反毒品危害防制條例
【裁判全文】
臺灣高等法院高雄分院刑事裁定           97年度抗字第301號
抗  告  人
即  被  告  甲○○
                    （現另案於臺灣高雄第二監獄執行中）
上列抗告人因違反毒品危害防制條例案件，不服臺灣高雄地方法
院民國97年4 月28日駁回上訴之裁定（97年度訴字第459 號），
提起抗告，本院裁定如下：
    主  文
抗告駁回。
    理  由
一、抗告意旨略以：抗告人即被告甲○○對於原審97年度訴字第
    459 號判決，固於民國97年4 月1 日始提起上訴，惟此乃因
    抗告人不懂法律規定，誤認所謂判決後10日，須扣除例假日
    ，再加以監所於星期六、日並未上班，無法收發書狀，以致
    造成抗告人上訴逾期。抗告人確實有心上訴，且上訴理由狀
    亦早已寄出，故原審駁回抗告人之抗告，誠難令抗告人信服
    ，為此提起抗告，請求撤銷原裁定云云。
二、按「上訴期間為10日，自送達判決後起算」、「原審法院認
    為上訴不合法律上之程式或法律上不應准許或其上訴權已經
    喪失者，應以裁定駁回之」，刑事訴訟法第349 條前段、第
    362 條前段分別定有明文。又監所與法院間無在途期間可言
    ，是被告在監獄或看守所，如向該監所長官提出上訴書狀，
    因不生扣除在途期間之問題，故必在上訴期間內提出者，始
    可視為上訴期間內之上訴；如逾期始向該監所長官提出上訴
    書狀，即不得視為上訴期間內之上訴，雖監所長官嗣將上訴
    書狀轉送法院收文，因無扣除在途期間之可言，其上訴仍屬
    已經逾期。
三、查抗告人因違反毒品危害防制條例案件，經原審於97年3 月
    14日以97年度訴字第459 號為有罪判決後，該判決書經原審
    囑託抗告人斯時服刑所在之臺灣高雄第二監獄長官送達，業
    於97年3 月19日送達抗告人收受之情，有該送達回證附於原
    審卷可稽（見原審卷第63頁），是依諸刑事訴訟法第349 條
    前段規定暨前揭說明，抗告人之上訴既無在途期間，則該上
    訴期間應至97年3 月31日即行屆滿（本件上訴之不變期間末
    日本為97年3 月29日，惟因該日適逢週六假日，故應順延2
    日，以次星期之星期一即97年3 月31日代之）。惟抗告人遲
    至97年4 月1 日始向臺灣高雄第二監獄長官提出上訴書狀，
    有本件刑事上訴狀上原審收發室之收狀章戳可按（見原審卷
    第64頁），則抗告人之上訴顯已逾法定之10日上訴期間甚為
    明灼。
四、雖抗告人主張因伊不懂法律規定，誤認所謂判決後10日，須
    扣除例假日，再加以監所於星期六、日並未上班，無法收狀
    ，始延誤上訴期間云云。惟上訴期間係屬不變期間，本無延
    展之可言，況且，縱令抗告人對上訴期間之計算方式，確有
    如上所稱之誤認，亦屬其個人主觀上之錯誤，要難執之而為
    上訴之不變期間應往後順延之依據。再者，本件原審判決之
    上訴期間末日（即97年3 月31日）係星期一，監所並無未上
    班之情事，故被告主張因監所未上班，無法收狀，致延誤其
    上訴期間等語，亦無足採。
五、原審因認抗告人之上訴已逾法定之10日上訴期間，不合法律
    上之程式，且無可補正，依刑事訴訟法第362 條前段規定，
    裁定駁回其抗告人之上訴，尚無不合。抗告意旨指摘原審裁
    定不當，為無理由，應予駁回。
據上論結，應依刑事訴訟法第412條，裁定如主文。
中    華    民    國    97    年    6     月    9    日
              刑事第一庭    審判長法  官  翁慶珍
                                  法  官  莊崑山
                                  法  官  徐美麗
以上正本證明與原本無異。
如不服本裁定應於送達後5 日內向本院提出抗告狀。
中    華    民    國    97    年    6     月    9     日
                                  書記官  賴梅琴


司法院資訊處製作；財團法人民間司法改革基金會備份。
